【裁判字號】    92,訴,1380
【裁判日期】    921231
【裁判案由】    毒品危害防制條例
【裁判全文】
臺灣彰化地方法院刑事判決                        九十二年度訴字第一三八號
    公  訴  人  臺灣彰化地方法院檢察署檢察官
    被      告  甲○○
右列被告因違反毒品危害防制條例案件，經檢察官提起公訴（九十二年度毒偵字第二
四四七、二六九六號），由本院裁定依簡式審判程序審理，判決如左：
        主  文
甲○○連續施用第一級毒品，處有期徒刑玖月，扣案之第一級毒品海洛因壹包（淨重
零點玖公克、包裝重零點柒公克）沒收銷燬之；又施用第二級毒品，處有期徒刑肆
月。應執行有期徒刑壹年，扣案之第一級毒品海洛因壹包（淨重零點玖公克、包裝
重零點柒公克）沒收銷燬之。
        事  實
一、甲○○前曾因施用毒品案件，經裁定送執行觀察、勒戒後，因經評定無繼續施用
    毒品之傾向，由臺灣士林地方法院檢察署檢察官於民國八十九年三月十六日，以
    八十九年度毒偵緝字第八八號案件為不起訴之處分確定。惟仍不知警惕，又另行
    基於施用第一級毒品海洛因之概括犯意，自九十二年一月間某日起至九十二年九
    月十九日止，以平均一星期施用一次之量，在彰化縣伸港鄉○○路附近不詳名稱
    之公園內及其受僱工作之臺北縣淡水鎮○○○路○段二五號「紅樹林車行」內，
    以將少許海洛因粉末摻入香煙內點火吸用之方式，連續施用第一級毒品海洛因多
    次。又另行基於施用第二級毒品安非他命之犯意，於九十二年九月十九日，在所
    搭乘之遊覽車行經臺中縣后里鄉轄內時，在上開遊覽車廁所內，以將少許安非他
    命放入燈泡內，以打火機點火燒烤再吸其煙霧之方式，施用第二級毒品安非他命
    一次。嗣於九十二年九月二十日凌晨零時五十分許，因竊盜案件通緝，為警在彰
    化縣溪湖鎮○○路亞洲巴士站前緝獲並帶至警局後，經警方起出其所有、供己施
    用之第一級毒品海洛因一包（淨重零點三九公克、包裝重零點七公克）扣案，乃
    查悉其上開連續施用海洛因之犯行，於同日經依本院九十二年度毒聲字第一九三
    三號裁定送臺灣彰化看守所附設勒戒處所執行觀察、勒戒，經上開勒戒處所採尿
    檢驗之結果，呈安非他命類及鴉片類之陽性反應，並將前開檢驗結果函報臺灣彰
    化地方法院檢察署檢察官，始查獲其上開施用安非他命之犯行，嗣經上開勒戒處
    所評定有繼續施用毒品之傾向，乃依本院九十二年度毒聲字第二二七五號裁定執
    行強制戒治在案。
二、案經彰化縣警察局北斗分局報請臺灣彰化地方法院檢察署檢察官偵查及臺灣彰化
    地方法院檢察署檢察官自動檢舉偵查起訴，由本院裁定依簡式審判程序審判。
        理  由
一、訊據被告甲○○對於右揭事實坦承不諱，且有證人即查獲員警陳武仁於本院審理
    時之證述，復有彰化縣警察局北斗分局委託檢驗尿液代號與真實姓名對照認證單
    、彰化縣衛生局煙毒尿液檢驗成績書、臺灣彰化看守所函附之檢體採收紀錄表、
    濫用藥物尿液檢驗報告、有無繼續施用毒品傾向證明書、法務部調查局鑑定通知
    書、臺灣彰化地方法院檢察署刑案資料查註紀錄表、本院九十二年度毒聲字第一
    九三三號刑事裁定、九十二年度毒聲字第二二七五號刑事裁定、法務部在監在押
    資料表及臺灣高等法院被告全國前案紀錄表各一份在卷可稽，並有被告所有、供
    己施用之第一級毒品海洛因一包（淨重零點三九公克、包裝重零點七公克）扣案
    可佐，被告就其有施用第一級毒品海洛因及施用第二級毒品安非他命之自白與事
    實相符，本件事證明確，被告犯行洵堪認定。
二、按海洛因係毒品危害防制條例所定之第一級毒品，而安非他命則係同條例所定之
    第二級毒品，均不得非法施用。核被告所為，係犯毒品危害防制條例第十條第一
    項之施用第一級毒品罪及同條第二項之施用第二級毒品罪。其為供施用第一級毒
    品及第二級毒品而持有各該級毒品之低度行為，應各為施用之高度行為所吸收，
    均不另論罪。又被告先後多次之施用第一級毒品海洛因之犯行，時間緊接，犯罪
    構成要件相同，顯係基於概括之犯意反覆為之，為連續犯，應依連續犯之規定，
    論以一罪，並加重其刑。被告所犯上開二罪間，犯意各別，罪質互殊，應予分論
    併罰。爰審酌被告之素行、犯罪之動機、目的、施用毒品係戕害自身健康、施用
    毒品海洛因之期間、次數、施用毒品安非他命之次數為一次、所生危害及犯罪後
    之態度等一切情狀，分別量處如主文所示之刑，並定其應執行之刑，以示懲儆。
三、扣案之第一級毒品海洛因一包（淨重零點三九公克、包裝重零點七公克），為查
    獲之毒品，應依毒品危害防制條例第十八條第一項前段規定宣告沒收銷燬之。
據上論斷，應依刑事訴訟法第二百七十三條之一第一項、第二百九十九條第一項前段
，毒品危害防制條例第十條第一項、第二項、第二十條第三項前段、第十八條第一項
前段，刑法第十一條前段、第五十六條、第五十一條第五款，判決如主文。
本案經檢察官林鈴淑到庭執行職務
中      華      民      國    九十二    年     十二     月    三十一    日
                              臺灣彰化地方法院刑事第三庭
                                法      官  李  雅  俐
右正本證明與原本無異。
如不服本判決，應於送達後十日內向本院提出上訴狀（須附繕本），上訴於臺灣高等
法院臺中分院。
                                法院書記官  陳  秀  娟
中      華      民      國    九十三    年     一       月      六      日
附錄論罪科刑法條：
毒品危害防制條例第十條：
施用第一級毒品者，處六月以上五年以下有期徒刑。
施用第二級毒品者，處三年以下有期徒刑。


司法院資訊處製作；財團法人民間司法改革基金會備份。
